tr: Zaman formatı: 12 saat; 12 saat ve 24 saat; 24 saat; Diğer
pt-PT: Formato de tempo: 12 horas; 12 horas e 24 horas; 24 horas; Outro
zh-CN: 时间格式: 12 小时; 12 小时和 24 小时; 24 小时; 其他
lt-LT: Laiko formatas: 12 valandų; 12 valandų ir 24 valandų; 24 valandų; Kita
ru: Формат времени: 12-часовой; 12-часовой и 24-часовой; 24-часовой; Другое
bg-BG: Формат на часа: 12–часово; 12–часово и 24–часово; 24–часово; Друго
pt-BR: Formato de tempo: 12 horas; 12 horas e 24 horas; 24 horas; Outro
vi: Định dạng thời gian: 12 giờ; 12 giờ và 24 giờ; 24 giờ; Khác
nl: Tijdnotatie: 12 uur; 12-uurs en 24-uurs; 24 uur per dag; Overig
sk-SK: Formát času: 12-hodinový; 12-hodinový a24-hodinový; 24-hodinový; Iné
cs: Formát času: 12hodinový; 12hodinový a 24hodinový; 24hodinový; Jiné
fr: Mode d’affichage de l’heure: 12 heures; 12 heures et 24 heures; 24 heures; Autre
es: Formato de hora: 12 horas; 12 horas y 24 horas; 24 horas; Otros
sl-SI: Oblika časa: 12-urni; 12-urni in 24-urni; 24-urni; Druga
zh-TW: 時間格式: 12 小時制; 12 小時和 24 小時制; 24 小時制; 其他
hu: Időformátum: 12 órás; 12 órás és 24 órás; 24 órás; Egyéb
en: Time format: 12-hour; 12-hour and 24-hour; 24-hour; Other
fi: Aikamuoto: 12-tuntinen; 12- ja 24-tuntinen; 24-tuntinen; Muu
ko: 시간 표시 형식: 12시간제; 12시간제, 24시간제; 24시간제; 기타
th: รูปแบบเวลา: 12 ชั่วโมง; 12 ชั่วโมง และ 24 ชั่วโมง; 24 ชั่วโมง; อื่นๆ
sv: Tidsformat: 12-timmars; 12-timmars och 24-timmars; 24-tid; Annat
ja: 時刻形式: 12時間; 12時間と24時間; 24時間; その他
el: Μορφή ώρας: 12ωρο; 12ωρο και 24ωρο; 24ωρο; Άλλο
nb: Tidsformat: 12-timer; 12-timer og 24-timer; 24-timer; Annet
ro-RO: Formatul orei: 12 ore; 12 ore și 24 de ore; 24 de ore; Altele
it: Formato dell'ora: 12 ore; 12 ore e 24 ore; 24 ore; Altro
hr-HR: Format vremena: 12 satni; 12-satni i 24-satni; 24-satni; Ostalo
da: Tidsformat: 12 timer; 12 timer og 24 timer; 24 timer; Andet
de: Zeitformat: 12-Stunden-Format; 12-Stunden- und 24-Stunden-Format; 24-Stunden-Format; Sonstiges
pl: Format czasu: 12-godzinny; 12- i 24-godzinny; 24-godzinny; Inne